【裁判字號】    90,交易,79
【裁判日期】    900326
【裁判案由】    過失傷害
【裁判全文】
臺灣高雄地方法院刑事判決                            九十年度交易字第七九號
    公  訴  人  臺灣高雄地方法院檢察署檢察官
    被      告  甲○○
右列被告因過失傷害案件，經檢察官提起公訴（八十九年度偵字第二七一五五號），
本院判決如左：
    主  文
甲○○因過失傷害人，處罰金仟元，如易服勞役，以佰元折算壹日。
    事  實
一、甲○○考領有重型機器腳踏車駕駛執照，於民國八十九年六月十一日十二時許，
    騎乘車牌號碼ＬＰＪ─三五二號機車，沿高雄市○○區○○路由北往南方向（起
    訴書誤載為南往北方向）行駛，途經該路與林德街口，應注意車輛行駛時，駕駛
    人行駛至交岔路口，轉彎車應讓直行車先行，並遵守交通號誌之指示行車，且依
    當時情形，又無不能注意之情事，竟疏於注意，於通過上開交岔路口時，疏未注
    意右方由乙○○所騎乘剛起步之車牌號碼ＸＧＥ─Ｏ九五號機車（後搭載簡郡伶
    、簡婉伶），即貿然右轉，乃撞及乙○○所騎乘之機車前輪，致乙○○人車倒地
    後，受有腰部挫傷等傷害。
二、案經乙○○訴由台灣高雄地方法院檢察署檢察官偵查起訴。
    理  由
一、訊據被告甲○○坦承於前揭時地騎乘機車肇事，致告訴人乙○○人車倒地受有傷
    害，惟另辯稱：「伊認為二方都有過失」云云。惟查，右揭事實，業據告訴人指
    訴綦詳，並提出二聖醫院診斷證明書為證，且被告亦自承：「當時伊騎至路口，
    燈號已快要變綠燈，準備要右轉，沒有注意就撞到乙○○」等語，再按汽車行駛
    至交岔路口，轉彎車應讓直行車先行，並遵守交通號誌之指示行車，道路交通安
    全規則第一百零二條第一項第六款定有明文，被告騎乘機車自應注意上述道路交
    通安全規則之規定，且依當時路況，又無不能注意之情形，竟疏於注意未讓直行
    之告訴人先行通過，以致肇事，致告訴人受傷，被告顯有過失，其過失行為與被
    告受傷間並有相當因果關係，被告前開辯解，顯為避重就輕之詞，不足採信。此
    外復有道路交通故事調查報告表一紙在卷可資佐證，是本件事證已明，被告犯行
    洵堪認定。
二、被告騎乘機車肇事，致告訴人受傷，核其所為，係犯刑法第二百八十四條第一項
    前段之普通過失傷害罪。爰審酌被告前開過失之程度，又迄今尚未與告訴人達成
    民事和解，惟已先給付告訴人醫藥費新台幣六千元，犯後態度尚稱良好，及告訴
    人受傷程度等一切情狀，量處如主文所示之刑，並諭知易服勞役之折算標準。
據上論斷，應依刑事訴訟法第二百九十九條第一項前段，刑法二百八十四條第一項前
段、第四十二條第二項，罰金罰鍰提高標準條例第一條前段、第二條，判決如主文。
中      華      民      國    九十      年      三      月    二十六    日
                                  臺灣高雄地方法院交通法庭
                                      法  官  曾  逸  誠
右正本證明與原本無異。
如不服本判決，應於判決送達後十日內，向本院提出上訴狀。
                                      書記官    許玉城
中    華    民    國      九十      年      三      月      二十七      日
附錄本判決論罪之法條：
刑法二百八十四條第一項前段
因過失傷害人者，處六月以下有期徒刑、拘役或五百元以下罰金。


司法院資訊處製作；財團法人民間司法改革基金會備份。
